【裁判字號】    95,聲再,47
【裁判日期】    950615
【裁判案由】    聲請再審
【裁判全文】
臺灣高等法院高雄分院刑事裁定          95年度聲再字第47號
聲請人即
受判決人    甲○○
                    現於臺灣高雄第二監獄
上列聲請人因毒品危害防制條例案件，對於本院94年度上訴字第
1744號中華民國95年1 月17日確定判決（臺灣屏東地方法院檢察
署94年度偵字第1349、2324號），聲請再審，本院裁定如下：
    主  文
再審之聲請駁回。
    理  由
一、聲請意旨如附件再審聲請狀所示。
二、按因發見確實之新證據，足認受有罪判決之人應受無罪之判
    決者，得聲請再審，固為刑事訴訟法第420 條第1 項第6 款
    所明定。惟所謂發見新證據，係指該證據當時已經存在，為
    法院及當事人所不及知，不及調查斟酌，至其後始行發見，
    且就證據本身形式上觀察，固不以絕對不須經過調查程序為
    條件，但必須顯然可認為足以動搖原有罪確定判決，而為受
    判決人無罪、免訴、免刑或輕於原判決所認罪名之判決者為
    限。此受理聲請再審之最後事實審法院，應就聲請再審理由
    之所謂「新證據」，是否具備事實審判決前已經存在，為法
    院、當事人所不知，事後方行發見之「嶄新性」，及顯然可
    認足以動搖原有罪確定判決，應為無罪、免訴、免刑或輕於
    原判決罪名之「顯然性」二要件，加以審查，為判斷應否准
    予開始再審之準據；若判決前已經當事人提出或聲請調查之
    證據，經原法院捨棄不採者，即非該條款所謂發見之新證據
    ，不得據為聲請再審之原因；有最高法院85年度台抗字第
    308 號、78年度台抗字第145 號裁定及77年度台上字第55號
    判決可資參照。
三、本件聲請人主張：證人張亞倫之信函為新證據 (附件聲請狀
    第5 頁第5 點)， 足以證明聲請人應受無罪之判決云云。惟
    查：聲請人確有販賣第二級毒品甲基安非他命犯行等情，業
    據證人張亞倫於本院94年度上訴字第1744號違反毒品危害防
    制條例案件偵查及第一審法院審理時證述甚詳，原審法院並
    採為認定聲請人犯行之證據，此有聲請人提出之該刑事判決
    附卷可稽，準此，證人張亞倫之證詞業經原審法院審酌。至
    於卷附聲請人所提出張亞倫郵寄予聲請人之信函1 封，則屬
    證人張亞倫於審判外之陳述，不得作為證據，縱然聲請人於
    原審法院審理時提出該信函，亦不得作為證據，仍應以證人
    張亞倫到庭具結之陳述為證據，因此，上開信函不足以動搖
    原有罪確定判決，而應為聲請人無罪、免訴、免刑或輕於原
    判決所認罪名之程度，即不具「顯然性」，不符合「新證據
    」之要件。另附件聲請狀所示其他陳述則係指摘原審判決認
    定聲請人犯罪之論證推理有諸多矛盾及違背常情之處，並詳
    予羅列，然此並非刑事訴訟法第420 條第1 項所定得聲請再
    審之適法理由。聲請人所舉聲請再審之理由，核與上開法條
    規定不符，本件再審之聲請，為無理由，應予駁回。
四、據上論結，應依刑事訴訟法第434 條第1 項裁定如主文。
中    華    民    國    95    年    6     月    15    日
                  刑事第一庭    審判長法  官  郭雅美
                                      法  官  莊崑山
                                      法  官  范惠瑩
以上正本證明與原本無異。
如不服本裁定應於送達後5 日內向本院提出抗告狀。
中    華    民    國    95    年    6     月    15    日
                                      書記官  張文斌


司法院資訊處製作；財團法人民間司法改革基金會備份。
